【裁判字號】    99,易,814
【裁判日期】    990820
【裁判案由】    傷害等
【裁判全文】
臺灣臺北地方法院刑事判決               99年度易字第814號
公  訴  人  臺灣臺北地方法院檢察署檢察官
被      告  甲○○
上列被告因傷害等案件，經檢察官提起公訴 （99年度偵字第2263
號），本院判決如下：
    主  文
甲○○傷害人之身體，處有期徒刑參月，如易科罰金，以新臺幣
壹仟元折算壹日。
被訴毀損部分無罪。
    事  實
一、甲○○於民國98年12月23日晚間6時30分許，偕友人乙○○
    至丙○○位於臺北縣新店市○○路○段227之1號商店內，向
    其索討工資，因丙○○認未曾雇用甲○○，兩人遂起口角，
    詎甲○○竟基於傷害犯意，持店內丙○○所有板凳1只丟砸
    丙○○，因而擊中其頭部，致受有前額頭皮開放性傷口之傷
    害，經丙○○報警，始循線查悉上情。
二、案經丙○○訴由臺北縣警察局新店分局報請臺灣臺北地方法
    院檢察署檢察官偵查起訴。
    理  由
壹、證據能力：
    卷附天主教耕莘醫院（下稱耕莘醫院）診斷證明書，係從事
    醫療業務之醫師，在診治告訴人丙○○例行性診療過程所為
    醫療行為，於業務上所出具之診斷書，核屬醫療業務上或通
    常醫療業務過程所製作之證明文書，自符刑事訴訟法第159
    條之4第2款規定，而有證據能力（最高法院96年度台上字第
    1957號判決參照）。至其餘憑以認定本案之非供述證據（詳
    後述），亦查無違反法定程序取得之情，依刑事訴訟法第15
    8條之4規定反面解釋，應具證據能力。
貳、有罪部分：
一、訊據被告甲○○固供認：有持板凳，惟矢口否認有何傷害犯
    行，辯稱：伊與告訴人拉扯板凳，伊放開板凳，而告訴人並
    未放開，板凳自己打到告訴人頭部云云。
二、查被告持板凳傷害告訴人頭部犯行，有下列證據可資證明：
(一)證人即告訴人丙○○於本院審理時結證：被告一進來店裡就問
  伊說還欠他工資新臺幣3千元，伊說伊沒請你工作，怎會欠你
  錢，被告就不高興，就拿伊所有放在店裡面櫃台前面圓形板凳
  朝伊頭上打，第一次沒有砸到，嗣被告又再拿另1張圓形板凳
  伊拿捕蚊拍用左手來擋，因拍子面積不夠，比較軟，所以板凳
  就砸到伊頭，當時伊頭上血流如注，伊當時沒搶被告板凳等語
  （本院卷第10-11頁），核與證人乙○○於本院審理時證述：
  被告、告訴人兩人當日有打架，兩人講一講一言不合就打起來
  ，甲○○就拿身邊椅子，告訴人就拿拍子來反擊，他們兩人是
  互打，後來就看到告訴人頭部上方流血各詞相符（本院卷第19
  頁），衡告訴人與被告素無仇隙，且乙○○尚為被告熟識友人
  ，渠等2人實無故捏虛詞構陷被告致己亦受偽證罪嫌追訴處罰
  風險之可能與必要，且渠等證詞內容互核一致，應屬信實，而
  堪憑採。
(二)再佐以卷附照片所示現場混亂、板凳傾倒，及耕莘醫院診斷證
  明書載明告訴人確有前揭傷勢，足認被告確有傷害犯行，其所
  辯前詞，顯係狡卸虛言，而不可採，是本案事證明確，被告傷
  害犯行，洵堪認定，應依法論科。
二、核被告所為，係犯刑法第277條第1項傷害罪。爰審酌被告無
    前科，有臺灣高等法院被告前案紀錄表在卷為證，素行尚可
    ；飾詞狡辯，又未與告訴人和解，犯後態度欠佳，難認其具
    悔意；兼衡被告僅因細故即率爾出手傷害，足徵其甚為衝動
    ，且自我檢束能力低弱，兼衡被告國中肄業畢業智識程度、
    犯罪動機、目的、手段、生活狀況、經濟情況欠佳、告訴人
    傷勢等一切情狀，量處如主文所示之刑，並諭知易科罰金折
    算標準。又被告行為後，總統於98年12月30日公布修正，自
    99年1月1日生效之刑法第41條，因該次修正係屬檢察官執行
    時所應處理事項，非屬刑罰法律變更，自無庸比較新舊法，
    應逕適用修正後刑法第41條規定，附此敘明。
參、無罪部分：
一、公訴意旨另以：被告持板凳砸毀店內告訴人所有櫃臺玻璃，
    因認被告涉犯刑法第354條毀損罪嫌云云。
二、訊據被告堅詞否認有何毀損犯行，經查：證人即告訴人於本
    院審理時結證：板凳砸到伊頭後，就掉下來，弄破櫃臺玻璃
    等語（本院卷第28頁背面-29頁），堪證被告基於傷害犯意
    ，持板凳朝告訴人頭部攻擊後，板凳係因被告不慎鬆手掉落
    而撞及櫃臺玻璃，難認被告係出於故意而為，本院復查無證
    據證明被告有此犯行，其犯罪既屬不能證明，自應諭知其無
    罪。
中    華    民    國    99    年    8     月    20    日
                      刑事第14庭法  官  陳琪媛
以上正本證明與原本無異。
如不服本判決應於送達後10日內向本院提出上訴狀。
                                書記官  陳豪達
中    華    民    國    99    年    8     月    20    日
附錄法條全文：
中華民國刑法第277條
（普通傷害罪）
傷害人之身體或健康者，處3年以下有期徒刑、拘役或1千元以下
罰金。
犯前項之罪因而致人於死者，處無期徒刑或7年以上有期徒刑；
致重傷者，處3年以上10年以下有期徒刑。

司法院資訊處製作；財團法人民間司法改革基金會備份。
